Config:
  hfst:
    Gen:   ../../src/generator-gt-desc.hfst
    Morph: ../../src/analyser-gt-desc.hfst
  xerox:
    Gen:   ../../src/generator-gt-desc.xfst
    Morph: ../../src/analyser-gt-desc.xfst
    App: lookup

Tests:
  Noun - bietna: # GOAHTI-A
    bietna+N+Sg+Nom: bietna
    bietna+N+Sg+Gen: biena
    bietna+N+Sg+Gen+PxDu1: bietname
    bietna+N+Sg+Acc: biena
    bietna+N+Sg+Ill: bitnii
    bietna+N+Sg+Loc: [bienas, bienan]
    bietna+N+Sg+Loc+PxSg1: bienastan
    bietna+N+Sg+Loc+PxSg2: bienastat
    bietna+N+Sg+Com+PxSg1: bienainan
    bietna+N+Pl+Acc: bienaid
    bietna+N+Pl+Ill+PxSg2: bienaidasat
    bietna+N+Pl+Com+PxDu1: bienaideameguin
	bietna+N+Der/Dimin+N+Sg+Nom: bienaš
	bietna+N+Der/Dimin+N+Sg+Loc: bienažis
	bietna+N+Der/laš+A+Ess: bienalažžan
	
  Noun - beaivi: # GOAHTI-I
    beaivi+N+Sg+Nom: beaivi
    beaivi+N+Sg+Gen: [beaivvi, beaivve]
    beaivi+N+Sg+Gen+PxDu1: beaiváme
    beaivi+N+Sg+Acc: beaivvi
    beaivi+N+Sg+Ill: beaivái
    beaivi+N+Sg+Loc: [beaivvis, beaivvin]
    beaivi+N+Sg+Loc+PxSg1: beaivvistan
    beaivi+N+Sg+Loc+PxSg2: beaivvistat
    beaivi+N+Sg+Com+PxSg1: beivviinan
    beaivi+N+Pl+Acc: beivviid
    beaivi+N+Pl+Ill+PxSg2: beivviidasat
    beaivi+N+Pl+Com+PxDu1: beivviideameguin
    beaivi+N+Der/Dimin+N+Sg+Nom: beaivváš
	beaivi+N+Der/Dimin+N+Sg+Loc: beaivvážis
	beaivi+N+Der/laš+A+Ess: beaivválažžan

  Noun - joavku: # GOAHTI-U
    joavku+N+Sg+Nom: joavku
    joavku+N+Sg+Gen: [joavkku, joavkko]
    joavku+N+Sg+Gen+PxDu1: jovkome
    joavku+N+Sg+Acc: joavkku
    joavku+N+Sg+Ill: jovkui
    joavku+N+Sg+Loc: [joavkkus, joavkkun]
    joavku+N+Sg+Loc+PxSg1: joavkkustan
    joavku+N+Sg+Loc+PxSg2: joavkkustat
    joavku+N+Sg+Com+PxSg1: joavkkuinan
    joavku+N+Ess: joavkun
    joavku+N+Pl+Nom: joavkkut
    joavku+N+Pl+Gen: joavkkuid
    joavku+N+Pl+Acc: joavkkuid
    joavku+N+Pl+Ill: joavkkuide
    joavku+N+Pl+Ill+PxSg2: joavkkuidasat
    joavku+N+Pl+Loc: joavkkuin
    joavku+N+Pl+Com: joavkkuiguin
    joavku+N+Pl+Com+PxDu1: joavkkuideameguin
    joavku+N+Der/Dimin+N+Sg+Nom: jovkkoš
	joavku+N+Der/Dimin+N+Sg+Loc: jovkkožis
	joavku+N+Der/laš+A+Ess: jovkkolažžan

  Noun - diehtu: # ALBMI
    diehtu+N+Sg+Nom: diehtu
    diehtu+N+Sg+Gen: dieđu
    diehtu+N+Sg+Gen+PxDu1: dihtome
    diehtu+N+Sg+Acc: dieđu
    diehtu+N+Sg+Ill: dihtui
    diehtu+N+Sg+Loc: [dieđus, dieđun]
    diehtu+N+Sg+Loc+PxSg1: dieđustan
    diehtu+N+Sg+Loc+PxSg2: dieđustat
    diehtu+N+Sg+Com+PxSg1: dieđuinan
    diehtu+N+Pl+Acc: dieđuid
    diehtu+N+Pl+Ill+PxSg2: dieđuidasat
    diehtu+N+Pl+Com+PxDu1: dieđuideameguin
    diehtu+N+Der/Dimin+N+Sg+Nom: diđoš
	diehtu+N+Der/Dimin+N+Sg+Loc: diđožis
	diehtu+N+Der/laš+A+Ess: diđolažžan

  Noun - čoalli: # AIGI
    čoalli+N+Sg+Nom: čoalli
    čoalli+N+Sg+Gen: [čoali, čoale]
    čoalli+N+Sg+Gen+PxDu1: čoalláme
    čoalli+N+Sg+Acc: čoali
    čoalli+N+Sg+Ill: čoallái
    čoalli+N+Sg+Loc: [čoalis, čoalin]
    čoalli+N+Sg+Loc+PxSg1: čoalistan
    čoalli+N+Sg+Loc+PxSg2: čoalistat
    čoalli+N+Sg+Com+PxSg1: čoliinan
    čoalli+N+Pl+Acc: čoliid
    čoalli+N+Pl+Ill+PxSg2: čoliidasat
    čoalli+N+Pl+Com+PxDu1: čoliideameguin
    čoalli+N+Der/Dimin+N+Sg+Nom: čoaláš
	čoalli+N+Der/Dimin+N+Sg+Loc: čoalážis
	čoalli+N+Der/laš+A+Ess: čoalálažžan

  Noun - proseassa: # STAHTA
    proseassa+N+Sg+Nom: proseassa
    proseassa+N+Sg+Gen: proseassa
    proseassa+N+Sg+Gen+PxDu1: proseassame
    proseassa+N+Sg+Acc: proseassa
    proseassa+N+Sg+Ill: prosessii
    proseassa+N+Sg+Loc: [proseassas, proseassan]
    proseassa+N+Sg+Loc+PxSg1: proseassastan
    proseassa+N+Sg+Loc+PxSg2: proseassastat
    proseassa+N+Sg+Com+PxSg1: proseassainan
    proseassa+N+Pl+Acc: proseassaid
    proseassa+N+Pl+Ill+PxSg2: proseassaidasat
    proseassa+N+Pl+Com+PxDu1: proseassaideameguin
    proseassa+N+Der/Dimin+N+Sg+Nom: proseassaš
	proseassa+N+Der/Dimin+N+Sg+Loc: proseassažis
	proseassa+N+Der/laš+A+Ess: proseassalažžan


  Noun - kopiija: # IIJA
    kopiija+N+Sg+Nom: kopiija
    kopiija+N+Sg+Gen: kopiija
    kopiija+N+Sg+Gen+PxDu1: kopiijame
    kopiija+N+Sg+Acc: kopiija
    kopiija+N+Sg+Ill: [kopiijai, kopiijii]
    kopiija+N+Sg+Loc: [kopiijas, kopiijan]
    kopiija+N+Sg+Loc+PxSg1: kopiijastan
    kopiija+N+Sg+Loc+PxSg2: kopiijastat
    kopiija+N+Sg+Com+PxSg1: kopiijainan
    kopiija+N+Pl+Acc: kopiijaid
    kopiija+N+Pl+Ill+PxSg2: kopiijaidasat
    kopiija+N+Pl+Com+PxDu1: kopiijaideameguin
    kopiija+N+Der/Dimin+N+Sg+Nom: kopiijaš
	kopiija+N+Der/Dimin+N+Sg+Loc: kopiijažis
	kopiija+N+Der/laš+A+Ess: kopiijalažžan

  Noun - eappir: # MALIS
    eappir+N+Sg+Nom: eappir
    eappir+N+Sg+Gen: eabbára
    eappir+N+Sg+Gen+PxDu1: eabbáreame
    eappir+N+Sg+Acc: eabbára
    eappir+N+Sg+Ill: eabbárii
    eappir+N+Sg+Loc: eabbáris
    eappir+N+Sg+Loc+PxSg1: eabbáristtán
    eappir+N+Sg+Loc+PxSg2: eabbáristtát
    eappir+N+Sg+Com+PxSg1: eabbáriinnán
    eappir+N+Ess: eappirin
    eappir+N+Pl+Nom: eabbárat
    eappir+N+Pl+Gen: eabbáriid
    eappir+N+Pl+Acc: eabbáriid
    eappir+N+Pl+Ill: eabbáriidda
    eappir+N+Pl+Ill+PxSg2: eabbáriiddásat
    eappir+N+Pl+Loc: eabbáriin
    eappir+N+Pl+Com: eabbáriiguin
    eappir+N+Pl+Com+PxDu1: eabbáriiddámeguin
    eappir+N+Der/Dimin+N+Sg+Nom: eabbáraš
	eappir+N+Der/Dimin+N+Sg+Loc: eabbáraččas
	eappir+N+Der/laš+A+Ess: eappirlažžan

  Noun - guora: # SEAMU
    guora+N+Sg+Nom: guora
    guora+N+Sg+Gen: guorraga
    guora+N+Sg+Gen+PxDu1: guorrageame
    guora+N+Sg+Acc: guorraga
    guora+N+Sg+Ill: guorragii
    guora+N+Sg+Loc: guorragis
    guora+N+Sg+Loc+PxSg1: guorragisttán
    guora+N+Sg+Loc+PxSg2: guorragisttát
    guora+N+Sg+Com+PxSg1: guorragiinnán
    guora+N+Pl+Acc: guorragiid
    guora+N+Pl+Ill+PxSg2: guorragiiddásat
    guora+N+Pl+Com+PxDu1: guorragiiddámeguin
    guora+N+Der/Dimin+N+Sg+Nom: guorragaš
	guora+N+Der/Dimin+N+Sg+Loc: guorragaččas
	guora+N+Der/laš+A+Ess: guoralažžan

  Noun - guorbban: # GAHPIR
    guorbban+N+Sg+Nom: guorbban
    guorbban+N+Sg+Gen: guorbbana
    guorbban+N+Sg+Gen+PxDu1: guorbbaneame
    guorbban+N+Sg+Acc: guorbban
    guorbban+N+Sg+Ill: guorbbanii
    guorbban+N+Sg+Loc: guorbbanis
    guorbban+N+Sg+Loc+PxSg1: guorbbanisttán
    guorbban+N+Sg+Loc+PxSg2: guorbbanisttát
    guorbban+N+Sg+Com+PxSg1: guorbbaniinnán
    guorbban+N+Pl+Acc: guorbbaniid
    guorbban+N+Pl+Ill+PxSg2: guorbbaniiddásat
    guorbban+N+Pl+Com+PxDu1: guorbbaniiddámeguin
    guorbban+N+Der/Dimin+N+Sg+Nom: guorbbanaš
	guorbban+N+Der/Dimin+N+Sg+Loc: guorbbanaččas
	guorbban+N+Der/laš+A+Ess: guorbbanlažžan

  Noun - guoru: # SUOLU
    guoru+N+Sg+Nom: guoru
    guoru+N+Sg+Gen: gurro
    guoru+N+Sg+Gen+PxDu1: gurrome
    guoru+N+Sg+Acc: gurro
    guoru+N+Sg+Ill: gurrui
    guoru+N+Sg+Loc: [gurros, gurron]
    guoru+N+Sg+Loc+PxSg1: gurrostan
    guoru+N+Sg+Loc+PxSg2: gurrostat
    guoru+N+Sg+Com+PxSg1: gurruinan
    guoru+N+Pl+Acc: gurruid
    guoru+N+Pl+Ill+PxSg2: gurruidasat
    guoru+N+Pl+Com+PxDu1: gurruideameguin
    guoru+N+Der/Dimin+N+Sg+Nom: gurroš
	guoru+N+Der/Dimin+N+Sg+Loc: gurrožis

  Noun - riekkis: # LASIS
    riekkis+N+Sg+Nom: riekkis
    riekkis+N+Sg+Gen: rieggá
    riekkis+N+Sg+Gen+PxDu1: rieggáme
    riekkis+N+Sg+Acc: rieggá
    riekkis+N+Sg+Ill: rieggái
    riekkis+N+Sg+Loc: [rieggás, rieggán]
    riekkis+N+Sg+Loc+PxSg1: rieggástan
    riekkis+N+Sg+Loc+PxSg2: rieggástat
    riekkis+N+Sg+Com+PxSg1: rieggáinan
    riekkis+N+Pl+Acc: rieggáid
    riekkis+N+Pl+Ill+PxSg2: rieggáidasat
    riekkis+N+Pl+Com+PxDu1: rieggáideameguin
    riekkis+N+Der/Dimin+N+Sg+Nom: rieggáš
	riekkis+N+Der/Dimin+N+Sg+Loc: rieggážis

  Noun - infrastruktuvra: # STRUKTUR
    infrastruktuvra+N+Sg+Nom: infrastruktuvra
    infrastruktuvra+N+Sg+Gen: infrastruktuvrra
    infrastruktuvra+N+Sg+Gen+PxDu1: infrastruktuvrame
    infrastruktuvra+N+Sg+Acc: infrastruktuvrra
    infrastruktuvra+N+Sg+Ill: infrastruktuvrii
    infrastruktuvra+N+Sg+Loc: [infrastruktuvrras, infrastruktuvrras]
    infrastruktuvra+N+Sg+Loc+PxSg1: infrastruktuvrrastan
    infrastruktuvra+N+Sg+Loc+PxSg2: infrastruktuvrrastat
    infrastruktuvra+N+Sg+Com+PxSg1: infrastruktuvrrainan
    infrastruktuvra+N+Pl+Acc: infrastruktuvrraid
    infrastruktuvra+N+Pl+Ill+PxSg2: infrastruktuvrraidasat
    infrastruktuvra+N+Pl+Com+PxDu1: infrastruktuvrraideameguin
    infrastruktuvra+N+Der/Dimin+N+Sg+Nom: infrastruktuvrraš
	infrastruktuvra+N+Der/Dimin+N+Sg+Loc: infrastruktuvrražis
	infrastruktuvra+N+Der/laš+A+Ess: infrastruktuvrralažžan

  Noun - insuliidna: # ADRENALIN
    insuliidna+N+Sg+Nom: insuliidna
    insuliidna+N+Sg+Gen: insuliinna
    insuliidna+N+Sg+Gen+PxDu1: insuliidname
    insuliidna+N+Sg+Acc: insuliinna
    insuliidna+N+Sg+Ill: insuliidnii
    insuliidna+N+Sg+Loc: [insuliinnas, insuliinnan]
    insuliidna+N+Sg+Loc+PxSg1: insuliinnastan
    insuliidna+N+Sg+Loc+PxSg2: insuliinnastat
    insuliidna+N+Sg+Com+PxSg1: insuliinnainan
    insuliidna+N+Pl+Acc: insuliinnaid
    insuliidna+N+Pl+Ill+PxSg2: insuliinnaidasat
    insuliidna+N+Pl+Com+PxDu1: insuliinnaideameguin
    insuliidna+N+Der/Dimin+N+Sg+Nom: insuliinnaš
	insuliidna+N+Der/Dimin+N+Sg+Loc: insuliinnažis
	insuliidna+N+Der/laš+A+Ess: insuliinnalažžan

  Noun - leaŋggat: # BUVSSAT
    leaŋggat+N+Pl+Acc: leaŋggaid
    leaŋggat+N+Pl+Ill+PxSg2: leaŋggaidasat
    leaŋggat+N+Pl+Com+PxDu1: leaŋggaideameguin
    leaŋggat+N+Der/Dimin+N+Pl+Nom: leaŋggažat
	leaŋggat+N+Der/Dimin+N+Pl+Loc: leaŋggažiin

  Noun - fierdin: # BOAHTIN
    fierdin+Sg+Nom: fierdin
    fierdin+Sg+Gen: [fierdin, fierdima]
    fierdin+Sg+Acc: fierdima
    fierdin+Sg+Ill: fierdimii
    fierdin+Sg+Loc: fierdimis
    fierdin+Pl+Acc: fierdimiid
    fierdin+Pl+Com: fierdimiiguin

  Adj - sealvi: # LAIKI
    sealvi+A+Attr: sealvves
    sealvi+A+Sg+Nom: sealvi
    sealvi+A+Sg+Gen: sealvvi
    sealvi+A+Sg+Acc: sealvvi
    sealvi+A+Sg+Ill: sealvái
    sealvi+A+Sg+Loc: [sealvvis, sealvvin]
    sealvi+A+Pl+Acc: selvviid
    sealvi+A+Pl+Com: selvviiguin
    sealvi+A+Comp+Sg+Nom: sealvvit
    sealvi+A+Comp+Pl+Acc: sealvvibuid
    sealvi+A+Superl+Sg+Nom: sealvvimus
    sealvi+A+Superl+Pl+Loc: sealvvimusain
    sealvi+A+Der/at+Adv: sealvvit
    
  Adj - molsašuddi: # HAHTTI
    molsašuddi+A+Attr: molsašuddi
    molsašuddi+A+Sg+Nom: molsašuddi
    molsašuddi+A+Sg+Gen: molsašuddi
    molsašuddi+A+Sg+Acc: molsašuddi
    molsašuddi+A+Sg+Ill: molsašuddái
    molsašuddi+A+Sg+Loc: [molsašuddis, molsašuddin]
    molsašuddi+A+Pl+Acc: molsašuddiid
    molsašuddi+A+Pl+Com: molsašuddiiguin

  Adj - šealgat: # VIELG
    šealgat+A+Attr: šelges
    šealgat+A+Sg+Nom: šealgat
    šealgat+A+Sg+Gen: [šealgada, šealgat]
    šealgat+A+Sg+Acc: [šealgada, šealgat]
    šealgat+A+Sg+Ill: šealgadii
    šealgat+A+Sg+Loc: šealgadis
    šealgat+A+Pl+Acc: šealgadiid
    šealgat+A+Pl+Com: šealgadiiguin
    šealgat+A+Comp+Sg+Nom: [šealgadeabbo, šealgadabbo, šealgadut, šealgadit, šealgadet, šealgadat, šealgadeabbu, šealgadabbu]
    šealgat+A+Comp+Pl+Acc: [šealgadeappuid, šealgadabbuid]
    šealgat+A+Superl+Sg+Nom: [šealgadeamos, šealgadamos, šealgadeamus]
    šealgat+A+Superl+Pl+Loc: šealgadepmosiin
    šealgat+A+Der/at+Adv: šealgadit


  Adj - čuolmmaheapme: # JEAGOHEAPMI
    čuolmmaheapme+A+Attr: čuolmmahis
    čuolmmaheapme+A+Sg+Nom: čuolmmaheapme
    čuolmmaheapme+A+Sg+Gen: [čuolmmaheame, čuolmmaheami]
    čuolmmaheapme+A+Sg+Acc: [čuolmmaheame, čuolmmaheami]
    čuolmmaheapme+A+Sg+Ill: čuolmmaheapmái
    čuolmmaheapme+A+Sg+Loc: [čuolmmaheames, čuolmmaheamis, čuolmmaheamen, čuolmmaheamin]
    čuolmmaheapme+A+Pl+Acc: čuolmmahemiid
    čuolmmaheapme+A+Pl+Com: čuolmmahemiiguin
    čuolmmaheapme+A+Der/at+Adv: čuolmmaheamit


  Adj - beavkálas: # ISSORAS
    beavkálas+A+Attr: beavkálas
    beavkálas+A+Sg+Nom: beavkálas
    beavkálas+A+Sg+Gen: beavkálasa
    beavkálas+A+Sg+Acc: beavkálas
    beavkálas+A+Sg+Ill: beavkálassii
    beavkálas+A+Sg+Loc: [beavkálasas, beavkálasan]
    beavkálas+A+Pl+Acc: beavkálasaid
    beavkálas+A+Pl+Com: beavkálasaiguin
    beavkálas+A+Comp+Sg+Nom: [beavkáleabbo, beavkálabbo, beavkálut, beavkálit, beavkálet, beavkálat, beavkáleabbu, beavkálabbu]
    beavkálas+A+Comp+Pl+Acc: [beavkáleappuid, beavkálabbuid]
    beavkálas+A+Superl+Sg+Nom: [beavkáleamos, beavkálamos, beavkáleamus]
    beavkálas+A+Superl+Pl+Loc: beavkálepmosiin
    beavkálas+A+Der/at+Adv: beavkálasat


  Adj - jiešheanalaš: # DABALAS
    jiešheanalaš+A+Attr: jiešheanalaš
    jiešheanalaš+A+Sg+Nom: jiešheanalaš
    jiešheanalaš+A+Sg+Gen: jiešheanalačča
    jiešheanalaš+A+Sg+Acc: jiešheanalačča
    jiešheanalaš+A+Sg+Ill: jiešheanalažžii
    jiešheanalaš+A+Sg+Loc: [jiešheanalaččas, jiešheanalaččan]
    jiešheanalaš+A+Pl+Acc: jiešheanalaččaid
    jiešheanalaš+A+Pl+Com: jiešheanalaččaiguin
    jiešheanalaš+A+Comp+Sg+Nom: [jiešheanaleabbo, jiešheanalabbo, jiešheanalut, jiešheanalit, jiešheanalet, jiešheanalat, jiešheanaleabbu, jiešheanalabbu, jiešheanalaččat]
    jiešheanalaš+A+Comp+Pl+Acc: [jiešheanaleappuid, jiešheanalabbuid, jiešheanalaččabuid]
    jiešheanalaš+A+Superl+Sg+Nom: [jiešheanaleamos, jiešheanalamos, jiešheanaleamus, jiešheanalaččamus]
    jiešheanalaš+A+Superl+Pl+Loc: [jiešheanalepmosiin, jiešheanalamosiin, jiešheanalaččamusain, jiešheanalaččamusain]
    jiešheanalaš+A+Der/at+Adv: jiešheanalaččat

  Adj - vuordevaš: # DEARVVASLAS
    vuordevaš+A+Attr: vuordevaš
    vuordevaš+A+Sg+Nom: vuordevaš
    vuordevaš+A+Sg+Gen: vuordevačča
    vuordevaš+A+Sg+Acc: vuordevačča
    vuordevaš+A+Sg+Ill: vuordevažžii
    vuordevaš+A+Sg+Loc: [vuordevaččas, vuordevaččan]
    vuordevaš+A+Pl+Acc: vuordevaččaid
    vuordevaš+A+Pl+Com: vuordevaččaiguin
    vuordevaš+A+Comp+Sg+Nom: vuordevaččat
    vuordevaš+A+Comp+Pl+Acc: vuordevaččabuid
    vuordevaš+A+Superl+Sg+Nom: vuordevaččamus
    vuordevaš+A+Superl+Pl+Loc: vuordevaččamusain
    vuordevaš+A+Der/at+Adv: vuordevaččat

  Adj - guoskkatmeahttun: # MEAHTTUS
    guoskkatmeahttun+A+Attr: guoskkatmeahttun
    guoskkatmeahttun+A+Sg+Nom: guoskkatmeahttun
    guoskkatmeahttun+A+Sg+Gen: [guoskkatmeahttun, guoskkatmeahttuma]
    guoskkatmeahttun+A+Sg+Acc: [guoskkatmeahttun, guoskkatmeahttuma]
    guoskkatmeahttun+A+Sg+Ill: guoskkatmeahttumii
    guoskkatmeahttun+A+Sg+Loc: guoskkatmeahttumis
    guoskkatmeahttun+A+Pl+Acc: guoskkatmeahttumiid
    guoskkatmeahttun+A+Pl+Com: guoskkatmeahttumiiguin
    guoskkatmeahttun+A+Comp+Sg+Nom: [guoskkatmeahttuseabbo, guoskkatmeahttusabbo, guoskkatmeahttusut, guoskkatmeahttusit, guoskkatmeahttuset, guoskkatmeahttusat, guoskkatmeahttuseabbu, guoskkatmeahttusabbu]
    guoskkatmeahttun+A+Comp+Pl+Acc: [guoskkatmeahttuseappuid, guoskkatmeahttusabbuid]
    guoskkatmeahttun+A+Superl+Sg+Nom: [guoskkatmeahttuseamos, guoskkatmeahttusamos, guoskkatmeahttuseamus]
    guoskkatmeahttun+A+Superl+Pl+Loc: guoskkatmeahttusepmosiin
    guoskkatmeahttun+A+Der/at+Adv: [guoskkatmeahttusit, guoskkatmeahttumit]

  Adj - doaibmil: # JOHTIL
    doaibmil+A+Attr: doaibmilis
    doaibmil+A+Sg+Nom: doaibmil
    doaibmil+A+Sg+Gen: [doaibmil, doaibmila]
    doaibmil+A+Sg+Acc: [doaibmil, doaibmila]
    doaibmil+A+Sg+Ill: doaibmilii
    doaibmil+A+Sg+Loc: doaibmilis
    doaibmil+A+Pl+Acc: doaibmiliid
    doaibmil+A+Pl+Com: doaibmiliiguin
    doaibmil+A+Comp+Sg+Nom: [doaibmileabbo, doaibmilabbo, doaibmilut, doaibmilit, doaibmilet, doaibmilat, doaibmileabbu, doaibmilabbu]
    doaibmil+A+Comp+Pl+Acc: [doaibmileappuid, doaibmilabbuid]
    doaibmil+A+Superl+Sg+Nom: [doaibmileamos, doaibmilamos, doaibmileamus]
    doaibmil+A+Superl+Pl+Loc: doaibmilepmosiin
    doaibmil+A+Der/at+Adv: doaibmilit


  Adj - ceaikkas: # GARAS
    ceaikkas+A+Attr: ceaika
    ceaikkas+A+Sg+Nom: ceaikkas
    ceaikkas+A+Sg+Gen: [ceaikas, ceaikasa]
    ceaikkas+A+Sg+Acc: [ceaikas, ceaikasa]
    ceaikkas+A+Sg+Ill: ceaikasii
    ceaikkas+A+Sg+Loc: ceaikasis
    ceaikkas+A+Pl+Acc: ceaikasiid
    ceaikkas+A+Pl+Com: ceaikasiiguin
    ceaikkas+A+Comp+Sg+Nom: [ceaikaseabbo, ceaikasabbo, ceaikasut, ceaikasit, ceaikaset, ceaikasat, ceaikaseabbu, ceaikasabbu]
    ceaikkas+A+Comp+Pl+Acc: [ceaikaseappuid, ceaikasabbuid]
    ceaikkas+A+Superl+Sg+Nom: [ceaikaseamos, ceaikasamos, ceaikaseamus]
    ceaikkas+A+Superl+Pl+Loc: ceaikasepmosiin
    ceaikkas+A+Der/at+Adv: ceaikasit

  Adj - boahkis: # BOAKKAS
    boahkis+A+Sg+Nom: boahkis
    boahkis+A+Sg+Gen: [boahkkás, boahkkása]
    boahkis+A+Sg+Acc: [boahkkás, boahkkása]
    boahkis+A+Sg+Ill: boahkkásii
    boahkis+A+Sg+Loc: boahkkásis
    boahkis+A+Pl+Acc: boahkkásiid
    boahkis+A+Pl+Com: boahkkásiiguin
    boahkis+A+Comp+Sg+Nom: [boahkkáseabbo, boahkkásabbo, boahkkásut, boahkkásit, boahkkáset, boahkkásat, boahkkáseabbu, boahkkásabbu]
    boahkis+A+Comp+Pl+Acc: [boahkkáseappuid, boahkkásabbuid]
    boahkis+A+Superl+Sg+Nom: [boahkkáseamos, boahkkásamos, boahkkáseamus]
    boahkis+A+Superl+Pl+Loc: boahkkásepmosiin
    boahkis+A+Der/at+Adv: boahkkásit


  Adj - gearpmus: # GAPPUS
    gearpmus+A+Attr: gearpmus
    gearpmus+A+Sg+Nom: gearpmus
    gearpmus+A+Sg+Gen: [gerbmos, gerbmosa]
    gearpmus+A+Sg+Acc: [gerbmos, gerbmosa]
    gearpmus+A+Sg+Ill: gerbmosii
    gearpmus+A+Sg+Loc: gerbmosis
    gearpmus+A+Pl+Acc: gerbmosiid
    gearpmus+A+Pl+Com: gerbmosiiguin
    gearpmus+A+Comp+Sg+Nom: [gerbmoseabbo, gerbmosabbo, gerbmosut, gerbmosit, gerbmoset, gerbmosat, gerbmoseabbu, gerbmosabbu]
    gearpmus+A+Comp+Pl+Acc: [gerbmoseappuid, gerbmosabbuid]
    gearpmus+A+Superl+Sg+Nom: [gerbmoseamos, gerbmosamos, gerbmoseamus]
    gearpmus+A+Superl+Pl+Loc: gerbmosepmosiin
    gearpmus+A+Der/at+Adv: gerbmosit

    
  Adj - biktaseaddjái: # JIEDNAI
    biktaseaddjái+A+Attr: biktaseaddjás
    biktaseaddjái+A+Sg+Nom: biktaseaddjái
    biktaseaddjái+A+Sg+Gen: biktaseaddjá
    biktaseaddjái+A+Sg+Acc: biktaseaddjá
    biktaseaddjái+A+Sg+Ill: biktaseaddjái
    biktaseaddjái+A+Sg+Loc: [biktaseaddjás, biktaseaddján]
    biktaseaddjái+A+Pl+Acc: biktaseaddjáid
    biktaseaddjái+A+Pl+Com: biktaseaddjáiguin
    biktaseaddjái+A+Comp+Sg+Nom: biktaseaddját
    biktaseaddjái+A+Comp+Pl+Acc: biktaseaddjábuid
    biktaseaddjái+A+Superl+Sg+Nom: biktaseaddjámus
    biktaseaddjái+A+Superl+Pl+Loc: biktaseaddjámusain
    biktaseaddjái+A+Der/at+Adv: biktaseaddjájit


  Adj - ekspressiiva: # AKTIIVA
    ekspressiiva+A+Attr: ekspressiiva
    ekspressiiva+A+Sg+Nom: ekspressiiva
    ekspressiiva+A+Sg+Gen: ekspressiivva
    ekspressiiva+A+Sg+Acc: ekspressiivva
    ekspressiiva+A+Sg+Ill: ekspressiivii
    ekspressiiva+A+Sg+Loc: [ekspressiivvas, ekspressiivvan]
    ekspressiiva+A+Pl+Acc: ekspressiivvaid
    ekspressiiva+A+Pl+Com: ekspressiivvaiguin
    ekspressiiva+A+Comp+Sg+Nom: ekspressiivvat
    ekspressiiva+A+Comp+Pl+Acc: ekspressiivvabuid
    ekspressiiva+A+Superl+Sg+Nom: ekspressiivvamus
    ekspressiiva+A+Superl+Pl+Loc: ekspressiivvamusain
    ekspressiiva+A+Der/at+Adv: ekspressiivvat

  Adj - guvrelágan: # LAGAN
    guvrelágan+A+Attr:   [guvrelágan, guvrelágán]
    guvrelágan+A+Sg+Nom: [guvrelágan, guvrelágán]
    guvrelágan+A+Sg+Gen: [guvrelágana, guvrelágána, guvrelágan, guvrelágán]
    guvrelágan+A+Sg+Acc: [guvrelágana, guvrelágána, guvrelágán, guvrelágan]
    guvrelágan+A+Sg+Ill: [guvreláganii, guvrelágánii]
    guvrelágan+A+Sg+Loc: [guvreláganis, guvrelágánis]
    guvrelágan+A+Pl+Acc: [guvreláganiid, guvrelágániid]
    guvrelágan+A+Pl+Com: [guvreláganiiguin, guvrelágániiguin]
    guvrelágan+A+Der/at+Adv: guvreláganit

  Verb - njuozzut: # BORRA_TV
	njuozzut+V+TV+Ind+Prs+Sg1: njuoccun
	njuozzut+V+TV+Ind+Prs+Sg3: njuozzu
	njuozzut+V+TV+Ind+Prs+Pl3: njuzzot
	njuozzut+V+TV+Ind+Prt+Du3: njuoccuiga
	njuozzut+V+TV+Ind+Prt+Pl2: njuoccuidet
	njuozzut+V+TV+Ind+Prt+Pl3: njuzzo
	njuozzut+V+TV+Imprt+Sg2: njuocco
	njuozzut+V+TV+Imprt+Pl3: njuzzoset
	njuozzut+V+TV+Cond+Prs+Du1: [njuccoleimme, njuccošeimme, njuocculeimme, njuoccušeimme]
	njuozzut+V+TV+Cond+Prs+Pl3: [njuccolii, njuccošii, njuocculii, njuoccušii]
	njuozzut+V+TV+Pot+Prs+Sg3: [njuccoš, njuccoža]
	njuozzut+V+TV+Pot+Prs+Pl3: njuccožit
	njuozzut+V+TV+Ger: [njuoccudin, njuoccudiin, njuoccudettiin]
	njuozzut+V+TV+PrfPrc: njuzzon
	njuozzut+V+TV+Der/PassL+V+IV+Inf: njuzzojuvvot
	njuozzut+V+TV+Der/PassS+V+IV+Ind+Prt+Pl2: njuzzuidet
	njuozzut+V+TV+Der/goahti+V+Ind+Prt+Sg1: njuozzugohten
    njuozzut+V+TV+Der/st+V+Der/alla+V+Ind+Prt+Du3: [njuoccostalaiga, njuoccustalaiga]
    njuozzut+V+TV+Der/h+V+Der/easti+V+Ind+Prs+Sg2: njuoccuheasttát
    njuozzut+V+TV+Der/NomAct+N+Sg+Loc: njuozzumis
    
  Verb - čoallut: # DEAKCU_TV
	čoallut+V+TV+Ind+Prs+Sg1: čoalun
	čoallut+V+TV+Ind+Prs+Sg3: čoallu
	čoallut+V+TV+Ind+Prs+Pl3: čollot
	čoallut+V+TV+Ind+Prt+Du3: čoaluiga
	čoallut+V+TV+Ind+Prt+Pl2: čoaluidet
	čoallut+V+TV+Ind+Prt+Pl3: čollo
	čoallut+V+TV+Imprt+Sg2: čoalo
	čoallut+V+TV+Imprt+Pl3: čolloset
	čoallut+V+TV+Cond+Prs+Du1: [čololeimme, čološeimme, čoaluleimme, čoalušeimme]
	čoallut+V+TV+Cond+Prs+Pl3: [čololii, čološii, čoalulii, čoalušii]
	čoallut+V+TV+Pot+Prs+Sg3: [čološ, čoloža]
	čoallut+V+TV+Pot+Prs+Pl3: čoložit
	čoallut+V+TV+Ger: [čoaludin, čoaludiin, čoaludettiin]
	čoallut+V+TV+PrfPrc: čollon
	čoallut+V+TV+Der/PassL+V+IV+Inf: čollojuvvot
	čoallut+V+TV+Der/PassS+V+IV+Ind+Prt+Pl2: čolluidet
	čoallut+V+TV+Der/goahti+V+Ind+Prt+Sg1: čoallugohten
    čoallut+V+TV+Der/l+V+Der/adda+V+Ind+Prt+Du3: [čollolattaiga, čoallulattaiga]
    čoallut+V+TV+Der/h+V+Der/easti+V+Ind+Prs+Sg2: čoaluheasttát
    čoallut+V+TV+Der/NomAct+N+Sg+Loc: čoallumis


  Verb - addáladdat: # DIEHTALADDA_TV
	addáladdat+V+TV+Ind+Prs+Sg1: addálattan
	addáladdat+V+TV+Ind+Prs+Sg3: addáladdá
	addáladdat+V+TV+Ind+Prs+Pl3: addáladdet
	addáladdat+V+TV+Ind+Prt+Du3: addálattaiga
	addáladdat+V+TV+Ind+Prt+Pl2: addálattaidet
	addáladdat+V+TV+Ind+Prt+Pl3: addáladde
	addáladdat+V+TV+Imprt+Sg2: addálatta
	addáladdat+V+TV+Imprt+Pl3: addáladdoset
	addáladdat+V+TV+Cond+Prs+Du1: [addálattaleimme, addálattašeimme]
	addáladdat+V+TV+Cond+Prs+Pl3: [addálattalii, addálattašii]
	addáladdat+V+TV+Pot+Prs+Sg3: [addálattaš, addálattaža]
	addáladdat+V+TV+Pot+Prs+Pl3: addálattažit
	addáladdat+V+TV+Der/PassL+V+IV+Inf: addáladdojuvvot
	addáladdat+V+TV+Der/PassS+V+IV+Ind+Prt+Pl2: addáladduidet
	addáladdat+V+TV+Der/goahti+V+Ind+Prt+Sg1: addáladdagohten
	addáladdat+V+TV+Ger: [addálattadin, addálattadiin, addálattadettiin]
	addáladdat+V+TV+PrfPrc: addáladdan
    addáladdat+V+TV+Der/NomAct+N+Sg+Loc: addáladdamis

  Verb - mášohuhttit: # HAHTTIT_TV
	mášohuhttit+V+TV+Ind+Prs+Sg1: mášohuhtán
	mášohuhttit+V+TV+Ind+Prs+Sg3: mášohuhttá
	mášohuhttit+V+TV+Ind+Prs+Pl3: mášohuhttet
	mášohuhttit+V+TV+Ind+Prt+Du3: mášohuhtiiga
	mášohuhttit+V+TV+Ind+Prt+Pl2: mášohuhtiidet
	mášohuhttit+V+TV+Ind+Prt+Pl3: mášohuhtte
	mášohuhttit+V+TV+Imprt+Sg2: mášohuhte
	mášohuhttit+V+TV+Imprt+Pl3: mášohuhttoset
	mášohuhttit+V+TV+Cond+Prs+Du1: [mášohuhtáleimme, mášohuhtášeimme]
	mášohuhttit+V+TV+Cond+Prs+Pl3: [mášohuhtálii, mášohuhtášii]
	mášohuhttit+V+TV+Pot+Prs+Sg3: [mášohuhteš, mášohuhteža]
	mášohuhttit+V+TV+Pot+Prs+Pl3: mášohuhtežit
	mášohuhttit+V+TV+Der/PassL+V+IV+Inf: mášohuhttojuvvot
	mášohuhttit+V+TV+Der/PassS+V+IV+Ind+Prt+Pl2: mášohuhttuidet
	mášohuhttit+V+TV+Der/goahti+V+Ind+Prt+Sg1: mášohuhttigohten
	mášohuhttit+V+TV+Ger: [mášohuhtidin, mášohuhtidiin, mášohuhtidettiin]
	mášohuhttit+V+TV+PrfPrc: mášohuhttán
    mášohuhttit+V+TV+Der/NomAct+N+Sg+Loc: mášohuhttimis

  Verb - boahtit: # BOAHTI_IV
	boahtit+V+IV+Ind+Prs+Sg1: boađán
	boahtit+V+IV+Ind+Prs+Sg3: boahtá
	boahtit+V+IV+Ind+Prs+Pl3: bohtet
	boahtit+V+IV+Ind+Prt+Du3: bođiiga
	boahtit+V+IV+Ind+Prt+Pl2: bođiidet
	boahtit+V+IV+Ind+Prt+Pl3: bohte
	boahtit+V+IV+Imprt+Sg2: boađe
	boahtit+V+IV+Imprt+Pl3: bohtoset
	boahtit+V+IV+Cond+Prs+Du1: [boađáleimme, boađášeimme]
	boahtit+V+IV+Cond+Prs+Pl3: [boađálii, boađášii]
	boahtit+V+IV+Pot+Prs+Sg3: [bođeš, bođeža]
	boahtit+V+IV+Pot+Prs+Pl3: bođežit
	boahtit+V+IV+Ger: [boađidin, boađidiin, boađidettiin]
	boahtit+V+IV+PrfPrc: boahtán
	boahtit+V+IV+Der/PassL+V+IV+Inf: bohttojuvvot
	boahtit+V+IV+Der/PassS+V+IV+Ind+Prt+Sg3: bohttui
	boahtit+V+IV+Der/goahti+V+Ind+Prt+Sg1: boahtigohten
    boahtit+V+IV+Der/st+V+Der/alla+V+Ind+Prt+Du3: [boađestalaiga, boađástalaiga]
    boahtit+V+IV+Der/h+V+Der/easti+V+Ind+Prs+Sg2: boađiheasttát
    boahtit+V+IV+Der/NomAct+N+Sg+Loc: boahtimis

  Verb - beassat: # DIEVVA_IV
	beassat+V+IV+Ind+Prs+Sg1: beasan
	beassat+V+IV+Ind+Prs+Sg3: beassá
	beassat+V+IV+Ind+Prs+Pl3: besset
	beassat+V+IV+Ind+Prt+Du3: beasaiga
	beassat+V+IV+Ind+Prt+Pl2: beasaidet
	beassat+V+IV+Ind+Prt+Pl3: besse
	beassat+V+IV+Imprt+Sg2: beasa
	beassat+V+IV+Imprt+Pl3: bessoset
	beassat+V+IV+Cond+Prs+Du1: [beasaleimme, beasašeimme]
	beassat+V+IV+Cond+Prs+Pl3: [beasalii, beasašii]
	beassat+V+IV+Pot+Prs+Sg3: [beasaš, beasaža]
	beassat+V+IV+Pot+Prs+Pl3: beasažit
	beassat+V+IV+Ger: [beasadin, beasadiin, beasadettiin]
	beassat+V+IV+PrfPrc: beassan
	beassat+V+TV+Der/PassL+V+IV+Inf: bessojuvvot
	beassat+V+IV+Der/PassS+V+IV+Ind+Prt+Sg3: bessui
	beassat+V+IV+Der/goahti+V+Ind+Prt+Sg1: beassagohten
    beassat+V+IV+Der/st+V+Der/alla+V+Ind+Prt+Du3: beasastalaiga
    beassat+V+IV+Der/h+V+Der/easti+V+Ind+Prs+Sg2: beasaheasttát
    beassat+V+IV+Der/NomAct+N+Sg+Loc: beassamis

  Verb - ahccohallat: # RAIMMAHALLA_IV
	ahccohallat+V+IV+Ind+Prs+Sg1: ahccohalan
	ahccohallat+V+IV+Ind+Prs+Sg3: ahccohallá
	ahccohallat+V+IV+Ind+Prs+Pl3: ahccohallet
	ahccohallat+V+IV+Ind+Prt+Du3: ahccohalaiga
	ahccohallat+V+IV+Ind+Prt+Pl2: ahccohalaidet
	ahccohallat+V+IV+Ind+Prt+Pl3: ahccohalle
	ahccohallat+V+IV+Imprt+Sg2: ahccohala
	ahccohallat+V+IV+Imprt+Pl3: ahccohalloset
	ahccohallat+V+IV+Cond+Prs+Du1: [ahccohalaleimme, ahccohalašeimme]
	ahccohallat+V+IV+Cond+Prs+Pl3: [ahccohalalii, ahccohalašii]
	ahccohallat+V+IV+Pot+Prs+Sg3: [ahccohalaš, ahccohalaža]
	ahccohallat+V+IV+Pot+Prs+Pl3: ahccohalažit
	ahccohallat+V+IV+Ger: [ahccohaladin, ahccohaladiin, ahccohaladettiin]
    ahccohallat+V+IV+PrfPrc: ahccohallan
	ahccohallat+V+IV+Der/goahti+V+Ind+Prt+Sg1: ahccohallagohten
    ahccohallat+V+IV+Der/NomAct+N+Sg+Loc: ahccohallamis



  Verb - rostet: # GILLE_IV
	rostet+V+IV+Ind+Prs+Sg1: rosten
	rostet+V+IV+Ind+Prs+Sg3: roste
	rostet+V+IV+Ind+Prs+Pl3: rostejit
	rostet+V+IV+Ind+Prt+Du3: rostiiga
	rostet+V+IV+Ind+Prt+Pl2: rostiidet
	rostet+V+IV+Ind+Prt+Pl3: [rosteje, rostejedje]
	rostet+V+IV+Imprt+Sg2: roste
	rostet+V+IV+Imprt+Pl3: rostejehkoset
	rostet+V+IV+Cond+Prs+Du1: [rosteleimme, rostešeimme]
	rostet+V+IV+Cond+Prs+Pl3: [rostelii, rostešii]
	rostet+V+IV+Pot+Prs+Sg3: [rosteš, rosteža]
	rostet+V+IV+Pot+Prs+Pl3: rostežit
	rostet+V+IV+Ger: [rostedin, rostediin, rostedettiin]
    rostet+V+IV+PrfPrc: rosten
	rostet+V+IV+Der/PassL+V+IV+Inf: rostejuvvot
	rostet+V+IV+Der/goahti+V+Ind+Prt+Sg1: rostegohten
    rostet+V+IV+Der/st+V+Der/alla+V+Ind+Prt+Du3: rostestalaiga
    rostet+V+IV+Der/h+V+Der/easti+V+Ind+Prs+Sg2: rosteheasttát
    rostet+V+IV+Der/NomAct+N+Sg+Loc: rostemis

  Verb - hoitát: # DOHPPE_TV
	hoitát+V+TV+Ind+Prs+Sg1: hoitán
	hoitát+V+TV+Ind+Prs+Sg3: hoitá
	hoitát+V+TV+Ind+Prs+Pl3: hoitájit
	hoitát+V+TV+Ind+Prt+Du3: hoitáiga
	hoitát+V+TV+Ind+Prt+Pl2: hoitáidet
	hoitát+V+TV+Ind+Prt+Pl3: [hoitáje, hoitájedje]
	hoitát+V+TV+Imprt+Sg2: hoitá
	hoitát+V+TV+Imprt+Pl3: hoitájehkoset
	hoitát+V+TV+Cond+Prs+Du1: [hoitáleimme, hoitášeimme]
	hoitát+V+TV+Cond+Prs+Pl3: [hoitálii, hoitášii]
	hoitát+V+TV+Pot+Prs+Sg3: [hoitáš, hoitáža]
	hoitát+V+TV+Pot+Prs+Pl3: hoitážit
	hoitát+V+TV+Ger: [hoitádin, hoitádiin, hoitádettiin]
    hoitát+V+TV+PrfPrc: hoitán
	hoitát+V+TV+Der/PassL+V+IV+Inf: hoitájuvvot
	hoitát+V+TV+Der/goahti+V+Ind+Prt+Sg1: hoitágohten
    hoitát+V+TV+Der/st+V+Der/alla+V+Ind+Prt+Du3: hoitástalaiga
    hoitát+V+TV+Der/h+V+Der/easti+V+Ind+Prs+Sg2: hoitáheasttát
    hoitát+V+TV+Der/NomAct+N+Sg+Loc: hoitámis

  Verb - duippidit: # MUITAL_TV
	duippidit+V+TV+Ind+Prs+Sg1: duippidan
	duippidit+V+TV+Ind+Prs+Sg3: duippida
	duippidit+V+TV+Ind+Prs+Pl3: duippidit
	duippidit+V+TV+Ind+Prt+Du3: duippideigga
	duippidit+V+TV+Ind+Prt+Pl2: duippideiddet
	duippidit+V+TV+Ind+Prt+Pl3: [duippide, duippidedje]
	duippidit+V+TV+Imprt+Sg2: duippit
	duippidit+V+TV+Imprt+Pl3: duippidehkoset
	duippidit+V+TV+Cond+Prs+Du1: duippidivččiimet
	duippidit+V+TV+Cond+Prs+Pl3: duippidivčče
	duippidit+V+TV+Pot+Prs+Sg3: [duippideš, duippideažžá]
	duippidit+V+TV+Pot+Prs+Pl3: duippidežžet
	duippidit+V+TV+Ger: duippiddettiin
    duippidit+V+TV+PrfPrc: duippidan
	duippidit+V+TV+Der/PassL+V+IV+Inf: duippiduvvot
	duippidit+V+TV+Der/goahti+V+Ind+Prt+Sg1: duippidišgohten
    duippidit+V+TV+Der/easti+V+Ind+Prt+Du3: duippidesttiiga
    duippidit+V+TV+Der/NomAct+N+Sg+Loc: duippideamis

  Verb - huobastit: # ALIST_IV
	huobastit+V+IV+Ind+Prs+Sg1: huobastan
	huobastit+V+IV+Ind+Prs+Sg3: huobasta
	huobastit+V+IV+Ind+Prs+Pl3: huobastit
	huobastit+V+IV+Ind+Prt+Du3: huobasteigga
	huobastit+V+IV+Ind+Prt+Pl2: huobasteiddet
	huobastit+V+IV+Ind+Prt+Pl3: [huobaste, huobastedje]
	huobastit+V+IV+Imprt+Sg2: huobas
	huobastit+V+IV+Imprt+Pl3: huobastehkoset
	huobastit+V+IV+Cond+Prs+Du1: huobastivččiimet
	huobastit+V+IV+Cond+Prs+Pl3: huobastivčče
	huobastit+V+IV+Pot+Prs+Sg3: [huobasteš, huobasteažžá]
	huobastit+V+IV+Pot+Prs+Pl3: huobastežžet
	huobastit+V+IV+Ger: huobastettiin
	huobastit+V+IV+PrfPrc: huobastan
	huobastit+V+IV+Der/PassL+V+IV+Inf: huobastuvvot
	huobastit+V+IV+Der/goahti+V+Ind+Prt+Sg1: huobastišgohten
    huobastit+V+IV+Der/easti+V+Ind+Prt+Du3: huobastesttiiga
    huobastit+V+IV+Der/NomAct+N+Sg+Loc: huobasteamis

  Verb - čohkánit: # LASSAN_IV
	čohkánit+V+IV+Ind+Prs+Sg1: čohkánan
	čohkánit+V+IV+Ind+Prs+Sg3: čohkána
	čohkánit+V+IV+Ind+Prs+Pl3: čohkánit
	čohkánit+V+IV+Ind+Prt+Du3: čohkáneigga
	čohkánit+V+IV+Ind+Prt+Pl2: čohkáneiddet
	čohkánit+V+IV+Ind+Prt+Pl3: [čohkáne, čohkánedje]
	čohkánit+V+IV+Imprt+Sg2: čohkán
	čohkánit+V+IV+Imprt+Pl3: čohkánehkoset
	čohkánit+V+IV+Cond+Prs+Du1: čohkánivččiimet
	čohkánit+V+IV+Cond+Prs+Pl3: čohkánivčče
	čohkánit+V+IV+Pot+Prs+Sg3: [čohkáneš, čohkáneažžá]
	čohkánit+V+IV+Pot+Prs+Pl3: čohkánežžet
	čohkánit+V+IV+Ger: čohkánettiin
	čohkánit+V+IV+PrfPrc: čohkánan
	čohkánit+V+IV+Der/goahti+V+Ind+Prt+Sg1: čohkánišgohten
    čohkánit+V+IV+Der/easti+V+Ind+Prt+Du3: čohkánesttiiga
    čohkánit+V+IV+Der/NomAct+N+Sg+Loc: čohkáneamis

  Proper - Románia: # ACCRA-plc
    Románia+N+Prop+Sg+Nom: Románia
    Románia+N+Prop+Sg+Gen: Románia
    Románia+N+Prop+Sg+Ill: Romániai
    Románia+N+Prop+Sg+Loc: [Románias, Románian]
	Románia+N+Prop+Der/laš+A+Sg+Ill: románialažžii
	Románia+N+Prop+Der/laš+A+Pl+Acc: románialaččaid
	
  Proper - BackOffice: # RONDANE-obj
    BackOffice+N+Prop+Sg+Nom: BackOffice
    BackOffice+N+Prop+Sg+Gen: BackOffice
    BackOffice+N+Prop+Sg+Ill: BackOfficii
    BackOffice+N+Prop+Sg+Loc: [BackOffices, BackOfficen]

  Proper - Kaffegalleriija: # NIKOSIIJA-obj
    Kaffegalleriija+N+Prop+Sg+Nom: Kaffegalleriija
    Kaffegalleriija+N+Prop+Sg+Gen: Kaffegalleriija
    Kaffegalleriija+N+Prop+Sg+Ill: Kaffegalleriijai
    Kaffegalleriija+N+Prop+Sg+Loc: [Kaffegalleriijas, Kaffegalleriijan]

  Proper - Kerguelensuolu: # DAVVISUOLU-plc
    Kerguelensuolu+N+Prop+Sg+Nom: Kerguelensuolu
    Kerguelensuolu+N+Prop+Sg+Gen: Kerguelensullo
    Kerguelensuolu+N+Prop+Sg+Ill: Kerguelensullui
    Kerguelensuolu+N+Prop+Sg+Loc: [Kerguelensullos, Kerguelensullon]

  Proper - Klareatnu: # MARJA-U-plc
    Klareatnu+N+Prop+Sg+Nom: Klareatnu
    Klareatnu+N+Prop+Sg+Gen: Klareanu
    Klareatnu+N+Prop+Sg+Ill: Klaretnui
    Klareatnu+N+Prop+Sg+Loc: [Klareanus, Klareanun]
	Klareatnu+N+Prop+Der/laš+A+Sg+Ill: klareatnulažžii
	Klareatnu+N+Prop+Der/laš+A+Pl+Acc: klareatnulaččaid

  Proper - Klemmoaivi: # MARJA-I-plc
    Klemmoaivi+N+Prop+Sg+Nom: Klemmoaivi
    Klemmoaivi+N+Prop+Sg+Gen: Klemmoaivvi
    Klemmoaivi+N+Prop+Sg+Ill: Klemmoaivái
    Klemmoaivi+N+Prop+Sg+Loc: [Klemmoaivvis, Klemmoaivvin]
	Klemmoaivi+N+Prop+Der/laš+A+Sg+Ill: klemmoaivilažžii
	Klemmoaivi+N+Prop+Der/laš+A+Pl+Acc: klemmoaivilaččaid

  Proper - Kruvnnasavu: # GUOLBBA-plc
    Kruvnnasavu+N+Prop+Sg+Nom: Kruvnnasavu
    Kruvnnasavu+N+Prop+Sg+Gen: Kruvnnasavvona
    Kruvnnasavu+N+Prop+Sg+Ill: Kruvnnasavvonii
    Kruvnnasavu+N+Prop+Sg+Loc: Kruvnnasavvonis
	Kruvnnasavu+N+Prop+Der/laš+A+Sg+Ill: kruvnnasavulažžii
	Kruvnnasavu+N+Prop+Der/laš+A+Pl+Acc: kruvnnasavulaččaid

  Proper - Bergsjø: # NYSTØ
    Bergsjø+N+Prop+Sg+Nom: Bergsjø
    Bergsjø+N+Prop+Sg+Gen: [Bergsjø, Bergsjøa]
    Bergsjø+N+Prop+Sg+Ill: [Bergsjøi, Bergsjøii, Bergsjøai]
    Bergsjø+N+Prop+Sg+Loc: [Bergsjø, Bergsjø:s, Bergsjøas]
    
  Proper - Siglufjörđur: # LONDON-plc
    Siglufjörđur+N+Prop+Sg+Nom: Siglufjörđur
    Siglufjörđur+N+Prop+Sg+Gen: [Siglufjörđura, Siglufjörđur]
    Siglufjörđur+N+Prop+Sg+Ill: Siglufjörđurii
    Siglufjörđur+N+Prop+Sg+Loc: Siglufjörđuris
	Siglufjörđur+N+Prop+Der/laš+A+Sg+Ill: siglufjörđurlažžii
	Siglufjörđur+N+Prop+Der/laš+A+Pl+Acc: siglufjörđurlaččaid

  Proper - Silbabološ: # PLACE-DIM-plc
    Silbabološ+N+Prop+Sg+Nom: Silbabološ
    Silbabološ+N+Prop+Sg+Gen: Silbaboloža
    Silbabološ+N+Prop+Sg+Ill: Silbaboložii
    Silbabološ+N+Prop+Sg+Loc: Silbaboložis
	Silbabološ+N+Prop+Der/laš+A+Sg+Ill: silbaboložlažžii
	Silbabološ+N+Prop+Der/laš+A+Pl+Acc: silbaboložlaččaid

  Proper - Sottinen: # C-FI-NEN-sur
    Sottinen+N+Prop+Sg+Nom: Sottinen
    Sottinen+N+Prop+Sg+Gen: [Sottinena, Sottisa, Sottinen]
    Sottinen+N+Prop+Sg+Ill: [Sottinenii, Sottisii]
    Sottinen+N+Prop+Sg+Loc: [Sottinenas, Sottisis]
    
  Proper - Stai: # DUBAI-sur
    Stai+N+Prop+Sg+Nom: Stai
    Stai+N+Prop+Sg+Gen: Staija
    Stai+N+Prop+Sg+Ill: Staijii
    Stai+N+Prop+Sg+Loc: [Staijas, Staijan]

